臺灣高雄地方法院交通事件裁定　　　　　　　　　　九十一年度交聲字第二八二號
　　原處分機關　高雄巿交通事件裁決所
　　異　議　人　甲○○
右列異議人因違反道路交通管理處罰條例案件，對於高雄市交通事件裁決所九十一年
四月十一日所為之處分（原處分：高市交裁字第裁00－00000號），聲明異議
，本院裁定如左：
    主  文
異議駁回。
    理  由
一、異議意旨略以：異議人甲○○並未於民國八十六年五月六日二十二時五十分，在
    高雄市○○路與大智路口因無照駕駛車號ＹＸＴ－○八○號輕型機車而為警當場
    舉發，卻收到本件裁決書，然異議人從未收到本件舉發違規通知單，亦未於該單
    之收受通知聯簽名欄上簽名，更不認識違規車輛之車主，且異議人於八十七年考
    機車駕照時知有此事時，亦曾去找過開單警員申訴並製作筆錄，惟仍無下文，因
    認本件裁決書顯有違誤，爰依法聲明異議云云。
二、按汽車駕駛人，未領有駕駛執照駕車者，處新臺幣六千元以上一萬二千元以下罰
    鍰，並當場禁止其駕駛及扣留其車輛牌照，道路交通管理處罰條例第二十一條第
    一項第一款定有明文；又行為人有前開條例之情形者，應填製舉發違反道路交通
    管理事件通知單，並於被通知人欄予以勾記，其當場舉發者，應填記駕駛人或行
    為人姓名、性別、出生年月日、地址、身分證統一號碼及車主姓名、地址、車牌
    號碼、車輛種類，被查獲之駕駛人或行為人為受處分人時，應將該通知單填記後
    交付該行為人簽名或蓋章收受之，違反道路交通管理事件統一裁罰標準及處理細
    則第十一條第一項第一款亦有明文。
三、經查：
（一）異議人於八十六年五月六日二十二時五十分，在高雄市○○路與大智路口因無
      照駕駛而為警當場舉發之事實，有高雄市政府警察局舉發高市警刑字（八三）
      第○八四四四三號違反道路交通管理事件通知單及高雄市交通事件裁決所違反
      道路交通管理事件裁決書（高市交裁字第裁三二—八四四四三號）各一紙附卷
      可查，且前述舉發違反道路交通管理事件通知單收受通知聯者欄內，確有異議
      人甲○○之署名無訛。
（二）雖異議人辯稱伊沒收到罰單，且未在罰單上簽名，亦不認識違規機車車主，又
      伊身份證在違規前有遺失過，後來在八十七年考駕照時才知道有本件違規事實
      ，且曾去找過當場舉發異議人無照駕駛之警員李秋良申訴並製作筆錄云云。惟
      異議人係於九十一年一月十四日到案，並向高雄市交通事件裁決所提出陳述書
      及繳納罰鍰結案，而經原處分機關向高雄市政府警察局鹽埕分局查覆結果，因
      告發員警李秋良已不復記憶，警備隊同仁亦不知當時情形，且依交通類公文保
      管規定年限為三年，異議人被告發時間為八十六年五月六日，至今已逾公文保
      管期限，嗣經原處分機關依法裁處，又本件於八十六年至九十一年間尚無裁決
      （因異議人未到案陳述）之情事，此有高雄市交通事件裁決所九十一年九月十
      九日高市建裁字第一一八九七號書函及函附之附件在卷可稽，且證人李秋良警
      員業於本院調查中證稱：伊對於違規人是否為異議人及當時有無帶證件已無法
      記起來，而告發單上之收受通知簽名欄係違規人自己簽名，其餘違規事實是伊
      寫的，伊無法確定異議人講的製作筆錄之事，後來去檔案室調卷沒有這份筆錄
      等語（見本院九十一年七月十六日訊問筆錄），查證人李秋良警員係執法之公
      務員，與異議人素不相識，亦無怨隙，衡情當無任意舉發構陷異議人之理，又
      異議人於八十七年間考照時對前揭冒用其名義違規之事實既已知情，何以當時
      竟未向原處分機關表示任何意見，而遲至九十一年一月四日方到案陳述意見，
      此亦與常理不符。再者，異議人之身分證雖於本件違規前即八十三年六月三十
      日有遺失之紀錄，並於同年七月二十三日已辦理重新請領身份證等情，有異議
      人所提之請領國民身分證申請書影本一紙附卷可參，然異議人遺失其身份證之
      時間距本件違規時間即八十六年五月六日已甚久遠，且其既已於違規前即重領
      其身份證，並無法據此即推定本件無照駕駛違規之事實係遭他人冒用異議人之
      身分證所致。至異議人是否認識本件違規機車之車主郭雅君，與本件異議人違
      規之事實並無關連，且前開違規之車號ＹＸＴ－○八○號輕型機車於本件違規
      前亦無任何失竊之紀錄，有公路監理系統車籍資料查詢表一紙在卷足稽，尚無
      法據此為異議人有利之認定。
（三）綜上所述，異議人前揭所辯，均不足採信，其有於前揭時地無照駕駛機車為警
      當場查獲之事實，應堪認定。故原處分機關即高雄市交通事件裁決所據以援引
      道路交通管理處罰條例第二十一條第一項第一款規定，裁處異議人新台幣七千
      二百元之罰鍰，核無不當，從而，本件異議為無理由，應予駁回。
據上論斷，應依道路交通案件處理法第十九條，裁定如主文。
中      華      民      國      九十一      年    十      月    二十二  日
                                臺灣高雄地方法院交通法庭
                                    法  官    吳俊龍
右正本證明與原本無異。
如不服本裁定，應於裁定送達後五日內，向本院提出抗告狀。
                                    書記官    許麗珠
中      華      民      國      九十一      年    十      月    二十三  日
